
\vspace{1.8em}
\begin{minipage}{\textwidth}
\stepcounter{mallinumber}
\textbf{Tüüpsõnamall \arabic{mallinumber}\,\vadja{mahsõ}}\\

\begin{sideways}
\begin{tabular}{l l}
muutvormimall & tunnused \\
\hline
\underline{mah}\,+\,sõ & \textsc{ sg nom } \\
\underline{mah}\,+\,za & \textsc{ sg gen } \\
\underline{mah}\,+\,sa & \textsc{ sg par } \\
\underline{mah}\,+\,sasõ & \textsc{ sg ill } \\
\underline{mah}\,+\,sõz & \textsc{ sg ine } \\
\underline{mah}\,+\,zõss & \textsc{ sg ela } \\
\underline{mah}\,+\,zõllõ & \textsc{ sg all } \\
\underline{mah}\,+\,zõll & \textsc{ sg ade } \\
\underline{mah}\,+\,zõlt & \textsc{ sg abl } \\
\underline{mah}\,+\,zõssi & \textsc{ sg tra } \\
\underline{mah}\,+\,sõssaa & \textsc{ sg ter } \\
\underline{mah}\,+\,zõka & \textsc{ sg com } \\
\underline{mah}\,+\,zõd & \textsc{ pl nom } \\
\underline{mah}\,+\,sojõ & \textsc{ pl gen } \\
\underline{mah}\,+\,soit & \textsc{ pl par } \\
\underline{mah}\,+\,soisõ & \textsc{ pl ill } \\
\underline{mah}\,+\,soiz & \textsc{ pl ine } \\
\underline{mah}\,+\,soiss & \textsc{ pl ela } \\
\underline{mah}\,+\,soillõ & \textsc{ pl all } \\
\underline{mah}\,+\,soill & \textsc{ pl ade } \\
\underline{mah}\,+\,soilt & \textsc{ pl abl } \\
\underline{mah}\,+\,soissi & \textsc{ pl tra } \\
\underline{mah}\,+\,soissaa & \textsc{ pl ter } \\
\underline{mah}\,+\,soika & \textsc{ pl com } \\
\end{tabular}
\end{sideways}
\captionof{table}{Tüüpsõna \arabic{mallinumber}\,\textit{mahsõ} ekstraheeritud muutvormimallid.}
\label{tab:tüüpsõnamall-mahsõ}

\end{minipage}

 
\vspace{1em}
\noindent Tüüpsõna ei hõlma teisi lekseeme vormi\-sõnastikus.
